【裁判字號】    95,上易,1761
【裁判日期】    951205
【裁判案由】    竊盜等
【裁判全文】
臺灣高等法院刑事判決                95年度上易字第1761號
上  訴  人
即  被  告  乙○○
上列上訴人因竊盜等案件，不服臺灣新竹地方法院94年度易字第
584號，中華民國95年6月30日第一審判決（聲請簡易判決處刑案
號：臺灣新竹地方法院檢察署94年度偵字第1480號），提起上訴
，本院判決如下：
    主  文
原判決撤銷。
乙○○犯竊盜罪，處有期徒刑陸月，如易科罰金，以銀元參佰元
即新臺幣玖佰元折算壹日。
    事  實
一、乙○○於民國93年6月12日下午6、7時許，在其老板甲○○
    新竹市○○路○段126號10樓之7辦公室內，見甲○○將其內
    有遠東國際商業銀行帳號00000000000000金融卡（下稱遠東
    銀行金融卡）1張、遠東銀行金融卡密碼單1張及現金新臺幣
    （下同）1萬16六千元之皮包1個，放置於會議桌上，認有機
    可乘，竟意圖為自己不法之所有，順手拿走予以竊取。得手
    後，旋於翌日即同月13日凌晨2時許，意圖為自己不法之所
    有，央請不知情綽號「美國仔」之不詳姓名年籍成年友人，
    持用遠東銀行金融卡，至銀行自動櫃員機即自動付款設備，
    代為提領現金10萬元。「美國仔」應允後，隨即至設置於新
    竹市○○路113號新光商業銀行自由分行（即原聯信商業銀
    行新竹分行）大門外，編號00000000之自動櫃員機，於同日
    凌晨2時3分至7分，使用遠東銀行金融卡，接續5次，以輸入
    乙○○所告知之提款密碼，盜領存款之不正方法，每次提領
    現金2萬元，共計得款10萬元，併同遠東銀行金融卡交還乙
    ○○。
二、案經新竹市警察局第二分局報告臺灣新竹地方法院檢察署檢
    察官偵查聲請簡易判決處刑，經該院認為不宜，而改依通常
    審判程序審理。
    理  由
一、上揭事實，業據上訴人即被告乙○○於本院坦承不諱（見本
    院卷第27頁、第35頁至第37頁），並經證人即被害人甲○○
    於原審指證綦詳（見原審卷第30頁至第36頁），而甲○○於
    遠東國際商業銀行帳號00000000000000帳戶於93年6月13日
    凌晨2時3分至7分，在設置於新竹市○○路113號新光商業銀
    行自由分行（即原聯信商業銀行新竹分行）大門外，編號00
    000000之自動櫃員機，被每次提領2萬元，共計5次等情，並
    有遠東國際商業銀行帳號00000000000000帳戶綜合存款存摺
    、遠東國際商業銀行自動櫃員機成功交易明細表、存款交易
    明細查詢、提款照片等影本在卷可稽（見偵查卷第22頁至第
    27頁）。至檢察官聲請簡易判決處刑意旨，所指被告行竊時
    間93年6月11日下午11許，係以被害人於警詢指訴為據，然
    被害人於原審已明確證述，其失竊時間應是報案日93年6月
    13日前一日下午6、7時許（見原審卷第30、31頁），此並為
    被告所是認（見本院卷第37頁），堪認被告係於93年6月12
    日下午6、7時許行竊。本件事證明確，被告犯行以認定，應
    依法論科。
二、核被告所為，係犯刑法第320條第1項之竊盜罪，及同法第33
    9條之2第1項之非法由自動付款設備取財罪。被告利用不知
    情之「美國仔」犯非法由自動付款設備取財罪，應論以間接
    正犯。被告行為後，刑法施行法增訂第1條之1：「中華民國
    94年1月7日刑法修正施行後，刑法分則編所定罰金之貨幣單
    位為新臺幣。94年1月7日刑法修正時，刑法分則編未修正之
    條文定有罰金者，自94年1月7日刑法修正施行後，就其所定
    數額提高為30倍。但72年6月26日至94年1月7日新增或修正
    之條文，就其所定數額提高為3倍。」刑法第320條第1項關
    於罰金刑部分，因上述包裹式修正，應認亦隨同修正。比較
    結果，修正前規定未有不利於被告情事，故應適用修正前即
    行為時法律。又刑法第55條關於牽連犯之規定，業經修正刪
    除，所犯數罪有牽連犯關係者，依修正前規定，應從一重處
    斷，依修正後規定，則應分論併罰，比較新、舊法結果，修
    正後規定，並未較有利於被告。此刪除雖非犯罪構成要件之
    變更，但顯已影響刑罰之法律效果，自屬法律有變更，仍應
    適用較有利於行為人之行為時法律，論以牽連犯。另刑法第
    41條第1項前段，關於易科罰金之折算標準，由銀元1百元、
    2百元、3百元，修正為新臺幣1千元、2千元、3千元，修正
    前規定較有利於被告。爰依刑法第2條第1項前段規定，就被
    告所犯刑法第320條第1項之罪，及牽連犯、易科罰金之折算
    標準，均適用被告行為時即修正前規定。被告所犯前開二罪
    ，有方法結果之牽連關係，應從較重之竊盜罪論處。被告委
    請之「美國仔」為總共提領10萬元，而依提款作業，密集接
    續5次，每次提領2萬元，共計10萬元，所為5次非法由自動
    付款設備取財行為，應係接續行為，僅論以單純一罪。
三、原審以被告罪證明確，據以論罪科刑，固非無見。惟(一)被告
    係委請不知情之「美國仔」盜領被害人之存款，原判決認定
    被告係委請不知情之江民郎所為，即有不合。(二)被告於本院
    已坦承犯行，並賠償被害人損失，與被害人達成民事和解，
    原判決量刑時未及審酌，亦有未洽。被告初始否認犯罪，提
    起上訴，固無理由，惟原判決既有上開可議之處，即屬無可
    維持，本院應予撤銷改判。
四、本院審酌被告素行不佳，於警詢、檢察官訊問及原審均否認
    犯行，惟於本院尚能坦承犯行，並賠償被害人損失，與被害
    人達成民事和解，有和解筆錄在卷可按（見本院卷第38頁）
    ，已有悔意之犯罪後態度，及犯罪所得不多等一切情狀，認
    檢察官於原審求處有期徒刑10月，尚嫌過重，爰量處有期徒
    刑6月，並依修正前刑法第41條第1項前段規定，諭知易科罰
    金之折算標準。
據上論斷，應依刑事訴訟法第369條第1項前段、第364條、第299
條第1項前段，刑法第2條第1項前段、修正前刑法第320條第1項
、第339條之2第1項、第55條、第41條第1項前段，修正前罰金罰
鍰提高標準條例第1條前段、第2條，判決如主文。
本案經檢察官鄭銘謙到庭執行職務。
中    華    民    國    95    年    12    月    5     日
                  刑事第十三庭審判長法  官  曾德水
                                    法  官  王炳梁
                                    法  官  李錦樑
以上正本證明與原本無異。
不得上訴。
                                    書記官  吳金來
中    華    民    國    95    年    12    月    5     日
附錄：本案論罪科刑法條全文
刑法第320條第1項
（普通竊盜罪、竊佔罪）
意圖為自己或第三人不法之所有，而竊取他人之動產者，為竊盜罪，處
 5 年以下有期徒刑、拘役或 5 百元以下罰金。
刑法第339條之2第1項。
（違法由自動付款設備取得他人之物之處罰）
意圖為自己或第三人不法之所有，以不正方法由自動付款設備取得他人之
物者，處 3 年以下有期徒刑、拘役或 1 萬元以下罰金。


司法院資訊處製作；財團法人民間司法改革基金會備份。
